# 关于政府拨款给企业的会计处理

提问人：yjhly2011 时间：2020-02-15 13:02:17
大家好，最近看到一上市公司的财报，当地开发区财政部门给企业拨付了挖潜改造资金几百万元，条件上该上市公司 15 年内不离开当地。企业收到款后计入长期应付款处理。请问后续需要进行会计处理吗，企业要预估在 15 年内是否能留在当地并进行相应的账务处理吗，谢谢！

回答人：chenyiwei
首先要合理、谨慎地估计“该上市公司 15 年内不离开当地”的条件能否满足。如果合理保证能够满足的，则可以按照政府补助准则规定进行会计处理；如果有较大不确定性的，则要等到条件满足后才能进行处理。
其次，在合理保证能够满足该条件的前提下，根据相关批文对补助款项用途的要求以及实际资金使用情况，确定该补助是与资产相关还是与收益相关，采用系统、合理的方式将补助款转入损益（尽可能保证与作为补助对象的支出计入损益配比）。